【裁判字號】    98,裁,1295
【裁判日期】    980521
【裁判案由】    更正建物登記
【裁判全文】
最  高  行  政  法  院  裁  定
                                      98年度裁字第1295號
上  訴  人  甲○○○
                        送達代收人  曾麗淑
被 上訴 人  臺中市中山地政事務所
代  表  人  乙○○
上列當事人間更正建物登記事件，上訴人對於中華民國98年1月
14日臺中高等行政法院97年度訴字第382號判決，提起上訴，本
院裁定如下︰
    主  文
上訴駁回。
上訴審訴訟費用由上訴人負擔。
    理  由
一、按對於高等行政法院判決之上訴，非以其違背法令為理由，
    不得為之，行政訴訟法第242條定有明文。是對於高等行政
    法院判決上訴，非主張該判決違背法令以為上訴理由，即屬
    不應准許，自應認為不合法而駁回之。
二、本件上訴人對於臺中高等行政法院民國（下同）97年度訴字
    第382號判決（下稱原判決）上訴，雖以：上訴人是主張97
    年3月5日收文之第0000000000號申請書為行政請求，卻被誤
    以97年4月8日之申訴函文審理。上訴人自始至終從未主張97
    年4月8日之申訴函文是本案行政請求之「申請書」，且上訴
    人於97年4月9日是撤回「臺中市○○段○○段238建號建物面
    積更正登記案」，而不是撤回「同小段238、239、616、617
    建號建物併同更正案」。被上訴人涉嫌瀆職圖利且偽造「土
    地登記案件駁回通知書」，誤導法官之判斷，因涉案情節重
    大，已在97年7月間由法務部調查局及檢察署偵辦中。本案
    應依93年2月10日申請書內之「建物實際平面圖」更正之依
    據如下：(一)建物實際平面圖是經由被上訴人至現場實地勘測
    後所確認之圖樣；(二)建物實際平面圖與基地現場之面積及使
    用執照面積相符；(三)建物實際平面圖與57年12月20日臺中市
    政府所核發之原建物配置圖相符；(四)建物實際平面圖與97年
    10月23日臺中市政府府都建字第0970254900號函，已確認空
    白處未配置建物之位置為法定空地（天井）相符；(五)系爭建
    物為領有使用執照之合法建物，即使不到現場測量，只需比
    對圖面就可確認應更正之處及面積，且除上開證據外，尚有
    地籍圖謄本、結構平面圖、建物及土地登記簿謄本、原始買
    賣過戶面積等資料供被上訴人辦理更正。被上訴人辯稱需設
    計平面圖方能更正，且佯稱無能力更正，實為推卸責任之藉
    口。被上訴人應給付上訴人損害賠償共新臺幣39萬6千元。
    綜上所述，本案應依97年3月5日收文之第0000000000號申請
    書之行政請求重新審理等語，為其論據。惟核上訴狀所載內
    容，並未具體說明原判決違背何項法令條款，依首開規定及
    說明，其上訴為不合法，應予駁回。
三、據上論結，本件上訴為不合法。依行政訴訟法第249條第1項
    前段、第104條、民事訴訟法第95條、第78條，裁定如主文
    。
中    華    民    國    98    年    5     月    21    日
                    最高行政法院第三庭
                        審判長法官  高  啟  燦
                              法官  姜  素  娥
                              法官  林  文  舟
                              法官  黃  合  文
                              法官  吳  慧  娟
以  上  正  本  證  明  與  原  本  無  異
中    華    民    國    98    年    5     月    21    日
                              書記官  張  雅  琴


司法院資訊處製作；財團法人民間司法改革基金會備份。
